---
title: "R Notebook"
output: html_notebook
---
title: "R Notebook for EMOS. Case study:Brazilian Ecommerce"
output: html_notebook
---
library(plyr)
library(tidyverse)
library(ggplot2)
library(dplyr)
library(lubridate)

Ερώτηση:Να γράψετε κώδικα που να βρίσκει από πόσοι πελάτες της επιχείρησης έχουν δηλώσει τοποθεσία το campinas
```{r}
select(olist_customers_dataset, customer_city) %>%
  filter(customer_city == "campinas") %>%
  count()

```

Ερώτηση:Να βρείτε για το 2017 και ανά μήνα τον συνολικό αριθμό των παραγγελιών που παραδόθηκαν (delivered) σε φθίνουσα σειρά
```{r}

olist_orders_dataset$order_purchase_timestamp=ymd_hms(olist_orders_dataset$order_approved_at)
olist_orders_dataset%>%
mutate(y=year(order_approved_at),m=month(order_approved_at),d=day(order_approved_at))%>%
  filter(y==2017,order_status=="delivered")%>%
  group_by(m)%>%
  count(sort=TRUE)

```

Ερώτηση:Να υπολογίσετε το συνολικό κόστος (αγορα+μεταφορικά) των προϊόντων που αγοράστηκαν από το rio de janeiro (dellivered)
```{r}
a <- select(olist_customers_dataset,customer_id, customer_city) %>%
  filter(customer_city == "rio de janeiro")
a2 <- select(olist_orders_dataset, customer_id, order_status, order_id) %>%
  filter(order_status == "delivered")
a3 <- merge(a2,a, by = "customer_id") %>%
  select(order_id, customer_city)
a4 <- select(olist_order_items_dataset, order_id, price, freight_value, )
  a<- merge(a3, a4,)
  a %>%
    mutate(SINOLIKOKOSTOS = price + freight_value) 
  
```

Ερώτηση:Να βρείτε τον τρόπο/τρόπους πληρωμής του πελάτη από το sao paulo που είχε τις μικρότερες από πλευράς κόστους αγορές
```{r}
b <- select(olist_customers_dataset,customer_id, customer_city) %>%
  filter(customer_city == "sao paulo")
b2 <- select(olist_orders_dataset, customer_id, order_status, order_id) %>%
  filter(order_status == "delivered")
b <- merge(b,b2, by = "customer_id") %>%
  select(order_id) 
b2 <- merge(b,olist_order_payments_dataset ) %>%
  arrange(payment_value)
```

Ερώτηση:Να βρείτε σε ποιο μήνα του 2017 η δέκατη μέρα  είχε τις περισσότερες παραγγελίες (1 παραγγελία = κάθε διαφορετικός κωδικός της στήλης order_id του πίνακα orders)(approved_at) σε μία μέρα
```{r}
olist_orders_dataset$order_purchase_timestamp=ymd_hms(olist_orders_dataset$order_approved_at)
olist_orders_dataset%>%
mutate(y=year(order_approved_at),m=month(order_approved_at),d=day(order_approved_at))%>%
  filter(y==2017,order_status=="delivered" , d==10)%>%
  select(m,order_id) %>%
  count(m, sort = TRUE) 
```

Ερώτηση:Να βρείτε σε ποιον μήνα πραγματοποιήθηκε η μικρότερη εισροή εσόδων για την επιχείρηση
```{r}
olist_orders_dataset$order_purchase_timestamp=ymd_hms(olist_orders_dataset$order_approved_at)
c <-olist_orders_dataset%>%
mutate(y=year(order_approved_at),m=month(order_approved_at),d=day(order_approved_at))%>%
  filter(order_status=="delivered" ) %>%
  select(order_id, d, m , y)
  merge(c, olist_order_payments_dataset, by = "order_id")%>%
    select(m, payment_value) %>%
    group_by(m) %>%
    summarise(payment_value = sum(payment_value)) %>%
    arrange(payment_value)

```

Ερώτηση:Να εμφανίσετε την κατηγορία προϊόντος για κάθε ένα από τα προϊόντα που η κατάσταση παραγγελίας ορίστηκε ως μη διαθέσιμο
```{r}
d<- select(olist_orders_dataset, order_id, order_status)%>%
  filter(order_status == "unavailable") %>%
  select(order_id) 
 d1 <- merge(d,olist_order_items_dataset) %>%
  select(product_id)
  merge(d1, olist_products_dataset) %>%
    select(product_category_name)
```

Ερώτηση: Ποια ήταν η πόλη του πιο δημοφιλούς(αριθμός πωλήσεων) seller;
```{r}
e <- select(olist_order_items_dataset, seller_id)%>%
  group_by(seller_id)%>%
  count()%>%
  arrange(desc(n))
 emax <- max(e$n)
e<- filter(e, n == emax) %>%
   select(seller_id)
merge(e, olist_sellers_dataset) %>%
  select(seller_city)
```

Ερώτηση:Να βρείτε τα προϊόντα που είχαν περισσότερες από 2 φωτογραφίες στην περιγραφή τους και να τα εμφανίσετε κατά φθίνουσα σειρά ως προς τον αριθμό παραγγελιών
```{r}
e <- olist_products_dataset%>%
  filter(product_photos_qty == "2") 
merge(e, olist_order_items_dataset, by = "product_id") %>%
  group_by(product_category_name) %>%
   count() %>%
    arrange(n)

```

Ερώτηση:Να βρείτε την κατηγορία προϊόντων που είχε τον καλύτερο μέσο όρο αξιολογήσεων
```{r}
a <- select(olist_order_reviews_dataset,order_id, review_score)
b <- merge(a, olist_order_items_dataset, by = "order_id")
merge(b, olist_products_dataset, by = "product_id") %>%
select(product_category_name, review_score ) %>%
   group_by(product_category_name)%>%
   summarise(review_score = sum(review_score))

............................







```

Ερώτηση: Να υπολογίσετε το μηνιαίο έσοδο αγορών της κατηγορίας informatica_acessorios για το 2017
```{r}
olist_orders_dataset$order_purchase_timestamp=ymd_hms(olist_orders_dataset$order_approved_at)
b<- olist_orders_dataset%>%
mutate(y=year(order_approved_at),m=month(order_approved_at),d=day(order_approved_at))%>%
  filter(y==2017,order_status=="delivered")%>%
  select(order_id, m)
b1 <- merge(b, olist_order_items_dataset)
a <- olist_products_dataset%>%
  filter(product_category_name == "informatica_acessorios")
merge(a, b1, by = "product_id") %>%
  select(m , price)%>%
  group_by(m)%>%
  summarise(MonthlyRevenue = sum(price))

  
```

Ερώτηση:Να βρείτε σε ποια κατηγορία προϊόντος αγοράζουν περισσότερο με την χρήση του τρόπου credit card στο sao paulo
```{r}
a <- olist_order_payments_dataset%>%
  filter(payment_type == "credit_card")%>%
  select(order_id)
b <- merge(a, olist_order_items_dataset)%>%
  select(product_id, order_id)
merge(b, olist_products_dataset, by = "product_id")%>%
  select(product_id, product_category_name)%>%
  group_by(product_category_name)%>%
  count()%>%
  arrange(desc(n))

```


Ερώτηση:
1.Να δημιουργήσετε ένα shiny app στο οποίο να δέχεται ως είσοδο μια κατηγορία προϊόντος και να επιστρέφει το συνολικό έσοδο από παραγγελίες που έγιναν σε αυτή .
2.Για μια κατηγορία από την παραπάνω είσοδο να δημιουργεί ένα scatterplot που στον άξονα τον χ να υπάρχουν οι μέρες και στον άξονα των χ το ημερήσιο έσοδο
3.Να υπάρχει η δυνατότητα να δει κάποιος σαν animation για την περίοδο χρήσης για κάθε παραγγελία που έγινε τον τρόπο πληρωμής της.
```{r tabsets, echo=FALSE}
shinyAppDir(
  system.file("examples/06_tabsets", package = "shiny"),
  options = list(
    width = "100%", height = 550
  )
)
```
